臺灣高等法院臺中分院刑事裁定
111年度抗字第857號
抗  告  人  
即 受 刑人  林玉枝


上列抗告人因檢察官聲請定應執行刑案件，不服臺灣彰化地方法
院中華民國111年8月15日裁定（111年度聲字第794號）提起抗告
，本院裁定如下：
    主  文
抗告駁回。
    理  由
一、本件抗告人即受刑人林玉枝（下稱抗告人）抗告意旨略以：
    我不會平白無故去罵人，我不識字亦不會使用手機錄音、錄
    影，以致全無證據可證明蘇秋琴先罵我「瘋婆子，嫁了兩次
    尪」。然而廖茂榮與建國路00號江先生在騎樓泡茶聊天，見
    我從溪頭爬山回來，就指罵伊「瘋婆子，去討客兄回來了喔
    」。事出必有因，懇請能否有機會能再定輕一點，我知道錯
    了，也學到教訓，以後會約束自己的行為舉止等語。
二、按裁判確定前犯數罪者，併合處罰之；數罪併罰，有二裁判
    以上者，依刑法第51條之規定，定其應執行之刑，刑法第50
    條、第53條分別定有明文。次按法律上屬於自由裁量之事項
    ，有其外部性界限及內部性界限，並非概無拘束。依據法律
    之具體規定，法院應在其範圍選擇為適當之裁判者，為外部
    性界限；而法院為裁判時，應考量法律之目的，及法律秩序
    之理念所在者，為內部性界限。法院為裁判時，二者均不得
    有所踰越。在數罪併罰，有二裁判以上，定其應執行之刑時
    ，固屬於法院自由裁量之事項，然仍應受前揭外部性界限及
    內部性界限之拘束（最高法院94年度台非字第233號裁判意
    旨參照）。又執行刑之量定，係事實審法院之職權，本有自
    由裁量之餘地，倘其所定執行刑，未逾法定刑範圍，亦無明
    顯違背公平正義、法律秩序理念及目的等，即難指為違法或
    不當（最高法院100年度台抗字第1044號裁定意旨參照）。
    再按數罪併罰之定應執行之刑，係出於刑罰經濟與責罰相當
    之考量，並非予以犯罪行為人或受刑人不當之利益，為一種
    特別的量刑過程，相較於刑法第57條所定科刑時應審酌之事
    項係對一般犯罪行為之裁量，定應執行刑之宣告，乃對犯罪
    行為人本身及所犯各罪之總檢視，除應考量行為人所犯數罪
    反應出之人格特性，並應權衡審酌行為人之責任與整體刑法
    目的及相關刑事政策，在量刑權之法律拘束性原則下，依刑
    法第51條第5款之規定，採限制加重原則，以宣告各刑中之
    最長期為下限，各刑合併之刑期為上限，但最長不得逾30年
    ，資為量刑自由裁量權之外部界限，並應受法秩序理念規範
    之比例原則、平等原則、責罰相當原則、重複評價禁止原則
    等自由裁量權之內部抽象價值要求界限之支配，使以輕重得
    宜，罰當其責，俾符合法律授與裁量權之目的，以區別數罪
    併罰與單純數罪之不同，兼顧刑罰衡平原則（最高法院100
    年台上字第21號判決意旨參照）。是檢察官聲請定應執行刑
    之案件，法院就檢察官所聲請定應執行刑之各罪審核，如認
    為均合於刑法第50條所規定之情形，即依刑法第53條、第51
    條之規定裁定定其應執行之刑，不得就未經檢察官聲請之罪
    名，併予裁定。至數罪併罰如何定其應執行刑，應由法院視
    個案具體情節，以其各罪所宣告之刑為基礎，本其自由裁量
    之職權，依刑法第51條所定方法為之，如未逾越法定刑度範
    圍，復符合比例原則，自無違法可言（最高法院107年度台
    抗字第956號裁定意旨參照）。
三、經查：
  ㈠本件抗告人因犯妨害名譽等案件，經臺灣彰化地方法院先後
    判處如原裁定附表編號1至7所示之刑確定，有該判決書及抗
    告人之臺灣高等法院被告前案紀錄表在卷可稽（見彰化地檢
    署111年度執聲字第417號卷第1至9頁、本院卷第35至36頁）
    ，經檢察官向犯罪事實最後判決法院即臺灣彰化地方法院聲
    請定其應執行之刑，此有臺灣彰化地方檢察署檢察官聲請書
    在卷可稽（見原審卷第7至11頁）。原審法院經審核卷證結
    果，因認其聲請為正當，爰依刑事訴訟法第477條第1項，刑
    法第50條第1項、第53條、第51條第5款前段、第6款之規定
    ，就如原裁定附表編號1至7所示各罪，合併定其應執行刑為
    拘役110日。經核係在抗告人上開附表所示之各宣告刑中，
    刑期最長之拘役50日以上，各宣告刑總合（230日）法定上
    限拘役120日以下之範圍內，合於法律規定之外部性界限，
    亦無逾越其內部性界限之情事，要屬事實審法院職權之合法
    行使，本院核從形式上觀察，並無明顯違誤之處，難謂有何
    輕重失衡之處。
  ㈡抗告意旨雖以前揭情詞對原裁定提起抗告，請求再定輕一點
    。然查抗告人所犯如原裁定附件所示各罪之刑度，均經原確
    定判決審酌科刑事由後予以從輕量刑，甚至再予以酌定較低
    之應執行刑，已給予受刑人在刑度裁量上相當之寬典。再查
    原審法院酌定本件，其中就附表作成應執行拘役110日之裁
    定，業已考量附表編號1至7所示各罪，均係對特定2位被害
    人於一段期間內所為之誹謗行為，其責任非難重複之程度較
    高，且雖有多次侵害被害人名譽之行為，但對於被害人2人
    之名譽影響應不大，因而就原裁定附表編號1至7所示各罪刑
    期之加總（合計230日）後，於刑法第51條第6款所定拘役12
    0日之法定上限再量以寬典，減去拘役10日之刑期；足認原
    裁定法院已考量抗告人所犯各罪所反映之人格特性，各罪彼
    此間之關聯性，基於刑罰目的性及刑事政策之取向等因素，
    總體而為適度之評價，核已符合法律授與裁量權之目的，所
    定應執行刑並無過苛過重之情事，自難謂有何違反法秩序理
    念規範之比例原則、公平正義原則之規範、法律秩序理念、
    法律情感及慣例之情事。是原審法院依檢察官之聲請，依刑
    事訴訟法第477條第1項，刑法第50條第1項、第53條、第51
    條第5款前段、第6款之規定，就如原裁定附表所示各罪，合
    併定應執行刑為拘役110日，並依刑法第41條第1、8項，就
    所定執行刑諭知如易科罰金之折算標準，經核並無違誤，抗
    告意旨雖執前詞請求本院再定更輕刑度之執行刑，惟並未對
    原裁定有如何違法情形為具體指摘，難認其抗告為有理由，
    應予駁回。
四、據上論斷，應依刑事訴訟法第412條，裁定如主文。
中　　華　　民　　國　　111 　年　　9 　　月　　14　　日
            刑事第三庭    審判長法　官  楊  真  明
　　　　　　　　　　　　        法　官  李  明  鴻
　　　　　　　　　　　　　      法　官  楊  欣  怡
以上正本證明與原本無異。
不得再抗告。
                                書記官  詹  于  君
　　　　　　　　　　　　　　　　
中　　華　　民　　國　　111 　年　　9 　　月　　14　　日